# 按客户订单需要进行的分切损耗会计处理

提问人：PIL 时间：2016-06-01 22:38:11
企业从事电池隔膜生产业务，生产线生产出的隔膜先入库计入库存商品，收到客户订单时，根据客户要求的具体尺寸将隔膜进行分切处理，将分切时发生的损耗计入销售费用；然后将分切完毕的隔膜运至客户处确认收入，请问是否将生产线生产的隔膜在入库时计入半成品更合适，同时将后期分切的损耗计入生产成本中进行计量呢？

回答人：chenyiwei
分切中的损耗能否根据历史经验予以事先合理估计？分切中切下的边角料能否回收利用或者再出售，或者作为原材料？

提问人：PIL 时间：2016-06-02 09:18:56
企业成立不久，且不同客户订单的尺寸要求也不同，不易估计分切中的损耗；分切中切下的边角料当做废料出售给第三方计入其他业务收入，根据成本配比，也就是分切下来的边角料计入销售费用不太合适

回答人：chenyiwei
如果虽然有分切损失，但该产品整体上还是盈利的，即不存在减值问题，也无法事先估计分切损失，则建议将分切损失（扣除将切下的边角料作为废料出售的变价收入）计入当期主营业务成本。尚未出售的边角料按预计可变现净值进行期末计量。